【裁判字號】    88,易,3129
【裁判日期】    890114
【裁判案由】    恐嚇
【裁判全文】
臺灣高雄地方法院刑事判決                        八十八年度易字第三一二九號
    公  訴  人  臺灣高雄地方法院檢察署檢察官
    被      告  丙○○
右列被告因恐嚇案件，經檢察官聲請簡易判決處刑（八十八年度偵字第六三二一號、
第七四二一號），本院高雄簡易庭認聲請不宜，簽移本院判決如左：
    主  文
丙○○以加害生命、身體及財產之事，恐嚇他人，致生危害於安全，處拘役伍拾日，
如易科罰金，以參佰元折算壹日，緩刑貳年。
    事  實
一、丙○○因不滿光慶工程顧問股份有限公司前董事長王隆基欠其債務未還且避不見
    面，意圖以自焚同歸於盡之事恐嚇之，乃於民國八十八年一月二十六日上午十時
    二十分許，以九百六十西西牛奶瓶盛裝汽油，攜帶到高雄市○○區○○路一五五
    號六樓之二光慶工程顧問股份有限公司，因未遇王隆基，乃心生不滿，基於恐嚇
    危害安全之故意，憤而將汽油淋在自己身上藉此手段恐嚇王隆基，致汽油濺灑在
    辦公室內，危害該公司員工生命、身體及財物之安全。
二、案經告訴人光慶工程顧問股份有限公司代表人甲○○訴由高雄市政府警局苓雅分
    局移送台灣高雄地方法院檢察署檢察官偵查起訴。
    理  由
一、訊據被告丙○○固坦承右揭其與王隆基間有債務糾紛尚未解決，案發當天有攜帶
    汽油前往王隆基之公司，因未遇王隆基本人，又見其公司員工笑她，乃憤而將汽
    油淋在自己身上，間接潑灑至該公司之地面及辦公桌椅等事實，惟矢口否認有恐
    嚇之犯行，辯稱：並無恐嚇之意云云。經查，右揭犯罪事實，業據告訴人代理人
    宋明政律師於警訊及偵查中指訴明確，並經目擊證人乙○○在警訊中証稱：「我
    發現她持汽油到我們公司，一會兒就跟著很多記者，不久她就走了，但地上留有
    許多汽油的味道，電腦、桌面亦留有汽油」等語及證人沈月娥在本院審理中亦陳
    稱：被告帶瓶汽油，由媒體記者隨同其至公司，之後被告在公司大門櫃檯處淋汽
    油，有灑到公司的地上及桌上（見本院八十八年十二月三十一日審判筆錄）結證
    屬實，查被告係以將汽油淋在自己身上後，轉往輔仁路告訴人公司大樓一樓馬路
    上企圖以自焚之方式，迫使王隆基出面解決債務，嗣其攜帶之打火機遭在場之媒
    體記者搶下而未點燃，被告在告訴人公司內並未拿出打火機一節，此經本院勘驗
    中視新聞八十八年一月二十六日拍攝案發現場之錄影帶無訛，制有勘驗筆錄附卷
    （見本院八十八年八月十三日勘驗筆錄），復有剪報影本在卷足參（見八十八年
    度偵字第七四二一號偵查卷），足徵被告主觀上尚無公共危險之犯意，且其將汽
    油潑灑在其身上之行為，亦未達產生具體公共危險之結果，是告訴人認被告應犯
    公共危險罪云云，容有誤會。然被告於辦公處所潑灑汽油，致在場之公司職員等
    人心生畏懼，並危害於其等生命及財產安全，其辯稱並無恐嚇犯意云云，自非可
    採。本件事證明確，被告右開恐嚇犯行，堪以認定，應予依法論科。
二、核其所為，係犯刑法第三百零五條之恐嚇危害安全罪。審酌被告在人煙稠密之辦
    公大樓內潑灑汽油，企圖以自焚之方式催討債務，手段過激，致生危害於不特定
    人之生命、身體及財產安全，不宜輕縱，惟念其係不滿告訴人公司前董事長王隆
    基欠其債務未還，提供銀行擔保之房屋，拍賣在即，生活陷於困境，始出此下策
    ，犯後已知悔悟及公訴人亦請求從輕量處等情狀，爰量處如主文所示之刑，並諭
    知易科罰金之折算標準。又查被告前未曾受有期徒刑以上刑之宣告，此有本院被
    告全國前案紀錄表及台灣高雄地方法院檢查署刑案資料查註紀錄表在卷可憑，其
    因一時失慮，偶罹刑典，事後已深具悔意，且公訴人亦聲請宣告緩刑，經此刑之
    宣告後，應知警惕而信無再犯之虞，本院因認暫不執行其刑為當，併予宣告緩刑
    二年，用啟自新。
三、另告訴人告訴被告丙○○涉犯詐欺、背信罪嫌部分（詳見八十八年度偵字第七四
    二一號卷附告訴狀），並未據檢察官提起公訴，此有卷附本件簡易判決處刑書可
    稽，而此部分與前開起訴有罪之恐嚇部分，復無裁判上一罪之關係，自非起訴效
    力所及，本院無從併予審理，且告訴人另於八十八年五月十二日以上開同一背信
    罪嫌，向本院提起自訴，業經本院調閱八十八年自字第二六五號全卷無訛，並有
    自訴狀一份在卷可佐，故將此部分之卷證（八十八年度偵字第七四二一號），退
    回檢察官另為適法之處理，附此敘明。
據上論斷，應依刑事訴訟法第四百五十二條、第二百九十九條第一項前段，刑法第三
百零五條、第四十一條、第七十四條第一款，罰金罰鍰提高標準條例第一條前段、第
二條，判決如主文。
中      華      民      國    八十九    年      一      月    十四      日
                                  臺灣高雄地方法院刑事第二庭
                                      法  官    蘇姿月
右正本證明與原本無異。
如不服本判決，應於判決送達後十日內，向本院提出上訴狀。
                                      書記官    吳韻芳
中      華      民      國    八十九    年      一      月    十五      日
附錄論罪科刑法條：
刑法第三百零五條
以加害生命、身體、自由、名譽、財產之事恐嚇他人，致生危害於安全者，處二年以
下有期徒刑、拘役或三百元以下罰金。


司法院資訊處製作；財團法人民間司法改革基金會備份。
